478Edepot - Archives communales déposées de Saulx
Archives Départementales de la Haute-Saône
- ARCHIVES MODERNES
  - ELECTIONS ET PERSONNEL
    - Elections.-Vote pour le plébiscite: procès-verbal (1870). Vote général pour le rétablissement de l’Empire: procès-verbaux (1851-1852). Elections sénatoriales: procès-verbaux (1876, 1881, 1893, 1919). Elections législatives: procès-verbaux, listes des électeurs (1852, 1857, 1863, 1869, 1871, 1874, 1876-1878, 1881, 1885, 1888-1889, 1893-1894, 1898, 1902, 1906, 1910, 1914). 49 pièces papier., 1851-1919; 478 Edepot 76; K4
      PROCES-VERBAL D'ELECTION
      ELECTION; ELECTION LEGISLATIVE; ELECTION SENATORIALE
    - Elections.-Election des membres du conseil d’arrondissement et du conseil général: procès-verbaux, listes des électeurs, feuilles de dépouillement, listes de scrutin (1844-1845, 1848, 1852, 1855, 1861, 1866-1867, 1870-1871, 1874, 1877-1878, 1880, 1883-1884, 1886, 1892, 1895, 1898, 1901, 1904, 1907-1908, 1910, 1913, 1922, s.d.). 113 pièces papier., 1844-1922; 478 Edepot 77; K5
      ELECTION; ELECTION AU CONSEIL D'ARRONDISSEMENT; ELECTION CANTONALE
    - Elections.-Election des membres du conseil municipal: procès-verbaux, listes de scrutin, arrêtés préfectoraux, feuilles de dépouillement (1808, 1821, 1829-1831, 1834, 1837, 1840, 1843, 1846, 1848, 1852, 1855, 1860, 1865, 1870-1871, 1874, 1878, 1881, 1884, 1888, 1892, 1896, 1900, 1904-1905, 1908, 1912). Démission d’un conseiller municipal: correspondance (1878). Installation du conseil municipal et élection du maire et des adjoints: arrêtés préfectoraux, procès-verbaux, décrets (1807-1912). 102 pièces papier., 478 Edepot 78; K6
      ELECTION; ELECTION MUNICIPALE
    - Personnel municipal.-Cantonniers et gardes-champêtres, nominations: arrêté municipal, rapport, arrêtés préfectoraux, correspondance, procès-verbaux d’adjudication, extraits des registres de délibération du conseil municipal, extraits des actes de l’état civil (1806-1926); litige: rapport de l’inspecteur des forêts [1822]. Marchés de pâtres: procès-verbaux d’adjudication (1807-1911). Salpêtrier, attribution d’un logement: correspondance, procès-verbal, arrêtés municipaux, arrêtés préfectoral, pétition (1816, s.d.). 65 pièces papier., 478 Edepot 79; K7
      PERSONNEL
  - FINANCES DE LA COMMUNE
    - Comptabilité municipale.-Budgets et comptes: comptes de gestion annuelle (an IX, an X, an XII, an XIV-1823, 1826-1871). 1 liasse, 72 cahiers et pièces papier., 1801-1871; 478 Edepot 26; L1
      COMPTE DE GESTION
    - Comptabilité municipale.-Budgets et comptes: comptes administratifs (1807-1814, 1817-1819, 1831-1851), budget (1848), budgets rectificatifs (1880-1881), bordereaux et états de situation financière de la commune (1824-1853), procès-verbaux de clôture des livres et de vérification de la caisse des receveurs (1824-1856), arrêtés d’apurement des comptes (1840-1861, 1883-1900), pièces relatives aux difficultés éprouvées par plusieurs percepteurs communaux dans la reddition de leurs comptes (1808-1819, 1869-1874), décomptes de remise servant de base à la fixation du traitement du receveur (1876), remboursement de rentes et de cens dus à la commune (1852-1870), situation financière de la commune (1884). Dépenses: factures, mandat (1884, 1886, 1908). 1 liasse, 200 pièces papier., 1807-1908; 478 Edepot 27; L2
      COMPTE ADMINISTRATIF; BUDGET
    - Revenus et charges de la commune.-Emprunts: arrêtés préfectoraux, contrats, avis, correspondance, extrait du registre des délibérations du conseil municipal (1882-1930, s.d.). Titres de rente: quittances, actes notariés (an VII, an X, 1809-1810, 1874-1875). Legs, legs Michel: correspondance, acte notarié, extraits du registre des délibérations du conseil municipal (1885-1886, 1921-1922, 1924, 1936, s.d.); legs de M. Jobert: compte [1922]. Caisse hypothécaire: communiqués, règlements, statuts, extrait du procès-verbal des séances de la chambre des députés, modèle de souscription (1816-1818, s.d.). Taxe du pain: arrêtés municipaux, extrait du registre des arrêtés du maire (1854, 1874-1875). Ventes de matériaux et de vieux journaux: procès-verbaux d’adjudication et cahiers des charges, correspondance, extrait du registre des délibérations du conseil municipal (1810-1928). 67 pièces papier, 4 livrets., 1799-1936; 478 Edepot 80; L3
  - EDIFICES COMMUNAUX, MONUMENTS ET ETABLISSEMENTS PUBLICS
    - Edifices à usage d’établissements d’enseignement, de sciences et d’art.-Ouverture d’une école maternelle: plan d’une maison que la commune se propose d’échanger contre la maison d’école. Plan classé dans la collection des plans communaux déposés aux Archives départementales. 1 plan papier, en mauvais état., 1840; 478 Edepot 28; M5
      ETABLISSEMENT D'ENSEIGNEMENT
    - Edifices publics.-Maison commune, acquisition: extrait des minutes du secrétariat de la préfecture, pétitions, avis, correspondance, état, acte notarié (1810-1813); échange de bâtiment avec le sieur Demassue: procès-verbal de reconnaissance et d’estimation, actes notariés, soumission (1827-1844); réparation: extraits du registre des délibérations du conseil municipal, devis, correspondance, procès-verbal d’adjudication (1827-1888); amodiation du grangeage: procès-verbaux (1819-1874). Caserne de gendarmerie, construction: extraits du registre des délibérations du conseil municipal, correspondance, état des lieux, rapport, devis, état métrique, analyse de prix, état estimatif, mémoire explicatif, plans (1847-1855). Remise de pompes à incendie, construction: traité (1874). Abreuvoir, établissement d’une auge en fonte: correspondance, croquis (1878). Four public, édification: devis, correspondance (1810); réparation: correspondance, devis (1834, s.d.); reconstruction: plan, devis, analyse de prix, cahier des charges, état estimatif des travaux, état métrique (1842-1843). Place publique, amodiation: procès-verbaux d’adjudication (1876-1932). Monument aux morts, transformation et surélévation: marché de gré à gré, notes, correspondance, extrait du registre des délibérations du conseil municipal, croquis (1920-1921); établissement d’une grille: marchés de gré à gré, correspondance, facture, schéma (1926-1927). Contient également: Edifices à usage d’établissements d’enseignement, de sciences et d’art.-Ecoles de filles et de garçon, travaux de réparation: extraits du registre des délibérations du conseil municipal, devis (1887-1888). 123 pièces papier, 6 plans, 4 croquis., 1810-1932; 478 Edepot 81; M1
      CASERNE; COMMEMORATION; ECOLE; EQUIPEMENT COLLECTIF; PLACE PUBLIQUE
    - Edifices du culte et cimetières.-Eglise paroissiale, travaux de réparation: devis, procès-verbal d’adjudication, état résumé, procès-verbal de réception provisoire, soumission, correspondance, marchés (1807-1891, s.d.); refonte de cloches: extraits du registre des délibérations du conseil municipal de Saulx et de Châteney, procès-verbal d’estimation, arrêté préfectoral, notes, procès-verbal de reconnaissance, marchés, correspondance, soumission, projet, devis, récépissé, avis (1818-1878, s.d.); achat et réparation de l’horloge: correspondance, détail des prix, projet, facture, marchés, arrêté préfectoral, devis, extrait du registre des délibérations du conseil municipal (1852-1930); projet de reconstruction: mémoire explicatif, devis état métrique, analyse de prix, plans, état estimatif, soumission, extrait du registre des délibérations du conseil municipal, correspondance, croquis, notes (1853-1865, s.d.). Contient également: Cimetière et presbytère, travaux de réparation: devis, marchés, procès-verbaux, correspondance (1807-1891). 173 pièces papier, 7 plans, 1 croquis., 1807-1930; 478 Edepot 82; M2
      CIMETIERE; EDIFICE CULTUEL; EQUIPEMENT COLLECTIF; PRESBYTERE
    - Edifices du culte et cimetières.-Presbytère, travaux d’entretien: pétition, procès-verbal d’adjudication, extrait des minutes de la sous-préfecture, devis, extrait du registre des délibérations du conseil municipal des communes de Saulx, de Châteney et de Creveney, soumission, arrêté préfectoral, correspondance (an XII-1924); construction d’un mur de clôture au jardin: soumission, devis, extrait du registre des délibérations du conseil de fabrique (1834, 1838); reconstruction de la porte cochère et des murs de la cour: devis, croquis, extraits du registre des délibérations des communes de Creveney, de Châteney et de Saulx (1884); réparation du grangeage: arrêtés préfectoraux, extrait du registre des délibérations de la fabrique (1900, 1902); reconstruction de l’écurie et de la toiture de la remise: procès-verbal d’adjudication, devis et cahier des charges, avant-métré et devis, projet, procès-verbal d’estimation, correspondance (1900, 1902). Cimetière, réparation du mur: compte, procès-verbal, correspondance (1810-1811, 1816); agrandissement: acte de vente, arrêtés préfectoraux, soumission, extrait du registre des délibérations du conseil municipal (1854-1856); édification d’une porte: croquis (s.d.). Contient également: Eglise paroissiale, rejointement du clocher et pose de meneaux et de tympans: devis, extraits des registres de délibérations du conseil municipal des communes de Saulx et de Creveney (1884). 51 pièces papier, 3 croquis., 1804-1924; 478 Edepot 83; M3
    - Edifices à usage d’établissements d’enseignement, de sciences et d’art.-Ouverture d’une école maternelle: correspondance, acte d’acquisition (1882). Logement de l’institutrice, travaux de réparation: correspondance, devis estimatif, procès-verbal de reconnaissance des travaux (1820-1821); aménagement d’une chambre: extrait du registre des délibérations du conseil municipal, approbation des plans et devis, projet, soumission, procès-verbaux d’adjudication (1902, 1906). Etablissement d’une salle d’asile: devis, extraits du registre des délibérations du conseil municipal, communiqué, soumission, correspondance (1879, 1884). Ecole de filles, travaux de réparation et de construction de lieux d’aisances: devis, correspondance (1861, 1903, 1905); reconstruction des lieux d’aisances: devis et cahier des charges, extraits du registre des délibérations du conseil municipal, plans, correspondance (1905). 31 pièces papier, 2 plans., 1820-1906; 478 Edepot 84; M4
      EQUIPEMENT COLLECTIF; ETABLISSEMENT D'ENSEIGNEMENT
  - BIENS COMMUNAUX, TERRES, BOIS ET EAUX
    - Biens communaux: plan géométrique de l’emplacement de l’église, du cimetière, de la cure, des vergers et terrains communaux, etc. Plan classé dans la collection des plans communaux déposés aux Archives départementales. 1 plan papier., 1831; 478 Edepot 29; N1
      BIENS COMMUNAUX
    - Biens communaux.-Communaux, amodiation: cahiers des charges, procès-verbaux, état des baux, pétitions (an VI, 1807-1808, 1811-1856); résiliation de baux: notes, procès-verbal (1884, s.d.); amodiation ou acensement de terrains communaux, aux particuliers qui les occupaient en vertu du partage des fonds communaux de 1793, partage annulé par la suite (an XII-1813); reconnaissance d’anticipations, soumissions des détenteurs, vente des parcelles, etc. (1818-1868). Biens communaux cédés à la caisse d’amortissement, mise en adjudication: extrait des minutes de la sous-préfecture de Lure (1891). Verger de la maison commune, amodiation: cahier des charges, procès-verbal d’adjudication (1854-1890). Achat de vignes aux époux Guyard et Marchand: expédition de contrat de vente et de l’autorisation du Conseil d’Etat (1832). Vaine pâture, réglementation: extrait du registre des arrêtés du maire, extraits du registre des délibérations du conseil municipal, règlements de police, arrêté de police (1813-1873). 185 pièces papier., 1798-1891; 478 Edepot 30; N2
    - Biens communaux: pièces concernant un pré, dit d’Osseaux, dont les seconds fruits sont exploités au profit de la commune, deux ans sur trois (1829-1903); état des biens ruraux autres que les bois (1861-1869); aliénation de terrains communaux (1862-1867); réclamations des propriétaires concernant le parcours du bétail sur leurs terrains (1872-1873); procès-verbaux de vente de regains appartenant à la commune (1809-1870); procès-verbaux d’amodiation des boues de puits, et de la place publique (1834-1870); correspondance et plans relatifs à l’entretien des tombes militaires dans le cimetière de Saulx, par le ministère des pensions (1920). 1 liasse, 118 cahiers et pièces papiers et 2 plans., 1809-1920; 478 Edepot 31; N3
    - Bois.-Aménagement des bois communaux: procès-verbaux (1827-1828). Coupes annuelles: procès-verbaux d’arpentage avec plans, permis d’exploitation (an VIII-1825). Vente d’arbres: correspondance, cahier des charges, procès-verbaux d’adjudication (1806-1895, s.d.). Marine royale, martelage des bois propres à la construction de vaisseaux: procès-verbaux, état des pièces rebutées, correspondance (1809-1827). Portions de l’usance, mise en vente: procès-verbaux d’adjudication (1810). Amodiation du droit de chasse: correspondance (1881, 1885). Affouage, distribution du bois d’usance aux habitants: soumission, arrêté préfectoral (1817-1822); réclamations des ayants-droits: arrêtés du conseil de préfecture (1846-1872); exécution des travaux imposés sur la coupe de l’exercice 1877: arrêté préfectoral (1879); adjudication de l’exploitation de la coupe affouagère: procès-verbaux (1809-1870). 1 liasse, 1 cahier et 171 pièces papier., 1800-1895; 478 Edepot 32; N4
      CHASSE; FORET COMMUNALE
    - Bois: rôles de répartition du taillis et de la futaie de la coupe affouagère. 1 liasse, 60 tableaux., 1812-1844; 478 Edepot 33; N5
    - Bois: rôles de répartition du taillis et de la futaie de la coupe affouagère. 1 liasse, 90 tableaux., 1845-1870; 478 Edepot 34; N6
    - Eaux.-Achat de sources par la commune: promesses de vente, croquis (1889-1890). Projet d’acquisition d’une source et de construction d’une fontaine: plan, rapport, extraits du registre des délibérations du conseil municipal de la commune de Genevrey, procès-verbal d’estimation, correspondance (1823-1824). Puits publics, amodiation des boues: cahiers des charges, procès-verbaux d’adjudication (1874-1916). Distribution des eaux: correspondance (1890). Puits citernes et conduites d’alimentation, construction et réparations: procès-verbal d’adjudication, devis, certificat de réception d’ouvrages, extraits du registre des délibérations du conseil municipal, plans, procès-verbal de réception des travaux, demande d’alignement, correspondance, état estimatif, procès-verbal d’estimation, détail métrique, arrêtés préfectoraux, expédition de vente, état général des travaux, soumission, projet (1828-1926). Contient également: établissement d’une remise pour les pompes à incendie et réparation du four public: procès-verbal de réception des travaux (1835). 81 pièces papier, 1 croquis, 4 plans., 1823-1926; 478 Edepot 85; N7
      EAU; FONTAINE; PUITS
      GENEVREY
    - Propriétés et droits divers.-Four communal, amodiation: correspondance, procès-verbaux d’adjudication, cahier des charges, marchés. 21 pièces papier., 1808-1843; 478 Edepot 86; N8
  - TRAVAUX PUBLICS, VOIRIES, MOYENS DE TRANSPORT, REGIME DES EAUX
    - Travaux publics et voirie en général.-Petite voirie: plan de reconnaissance et d’abornement des chemins ruraux dits des Patis (1879); plan d’un chemin de défruitement dit de la Grande-Fontaine (s.d.). Plans classés dans la collection des plans communaux. 2 plans entoilés., 478 Edepot 35; O5
      RESEAU ROUTIER
    - Travaux publics et voirie en général.-Grande voirie, entretien et alignements de la route nationale n°57: rapports, autorisation, correspondance, arrêtés préfectoraux, plans, croquis, actes notariés, communiqué, procès-verbaux d’adjudication, tableau indicatif (1816-1920, s.d.). 48 pièces papier, 2 croquis, 2 plans., 478 Edepot 36; O6
    - Travaux publics et voirie en général.-Voirie urbaine, élargissement de la rue de la Charrière: plan, procès-verbal, soumissions, actes d’acquisition amiable (1892, 1899, s.d.); constructions et réfections de ponts: correspondance, devis, procès-verbaux d’adjudication, état estimatif, procès-verbal de reconnaissance (1820, 1830, 1832, 1851); ventes et acquisitions de terrains: reçus, correspondance, plan, actes de vente (1849, 1864, 1897, 1899); échanges et dons de terrains: plans, actes notariés, arrêté préfectoral (1876-1899); alignements: communiqué, correspondance, arrêtés préfectoraux, plan, rapport, notification, sommation (1877-1878, 1891, 1894, 1899, 1904); réfection de pavage et établissement d’aqueducs et de bordures de trottoirs: procès-verbaux d’adjudication, devis, plans, soumissions, projets, rapport, extraits du registre des délibérations du conseil municipal (1889-1890, 1893-1894, 1905, 1910); projet d’adduction d’eau: correspondance, rapport, plans, devis (1907-1909, s.d.). 68 pièces papier, 11 plans., 1820-1910; 478 Edepot 87; O1
    - Travaux publics et voirie en général.-Petite voirie, anticipations: atlas. 1 atlas composé de 4 plans Atlas classé dans la collection des atlas communaux déposés aux Archives départementales de la Haute-Saône., 0; 478 Edepot 88; O2
    - Travaux publics et voirie en général.-Petite voirie, ressources attribuées aux chemins: arrêtés préfectoraux (1851, 1853-1865, 1867-1868, 1870-1873); recensement des chemins vicinaux: état (1825); prestations: tarifs de conversion en tâches (1859-1867, 1869); inscription des états de paiement des travaux aux chemins vicinaux et ruraux: registre (1883-1900); reconnaissance et classement de chemins vicinaux: communiqué, correspondance, tableaux, procès-verbaux, arrêtés préfectoraux, extrait du registre des délibérations du conseil municipal, rapport (1825, 1830, 1836, 1839, 1881, 1885, 1887, 1889, 1894); dégradations occasionnées sur les chemins vicinaux: arrêté municipal, correspondance, communiqués (1827, 1837, 1858); établissement et rectification du chemin de grande communication n°14: plans, tableau, détail, décision, correspondance, avis, rapports, actes d’acquisition, soumission, contrat, décret (1878, 1881-1882, 1893-1895, s.d.); rectifications des chemins vicinaux n°4 et 7: plans, correspondance, tableau des parcelles, actes d’acquisitions, déclaration, décision, acte de vente, soumission, projet (1863, 1872, 1877, 1899); alignements: plan, correspondance, arrêtés municipaux, acte d’acquisition, notification, arrêté préfectoral, procès-verbal de métré et d’estimation (1837-1912); ventes de parcelles de chemins inutiles: acte de vente, extraits du registre des délibérations du conseil municipal, arrêtés préfectoraux, plans, rapports, soumission, procès-verbal de vente, correspondance, état des frais, liste des propriétaires (1843-1884, s.d.); réparations de chemins vicinaux: état, correspondance, procès-verbaux d’adjudication, devis, arrêté préfectoral (1807-1894); établissement de chemins ruraux: arrêtés préfectoraux, soumission, actes d’acquisition, procès-verbal descriptif et estimatif, promesse de vente, plans, extrait du registre des délibérations du conseil municipal, état individuel, procès-verbal d’expertise, acte de vente, reçu (1882-1933); renouvellement et délibérations de la commission consultative des chemins vicinaux: correspondance, arrêté préfectoral, cahier d’observations (1830-1831); fonctionnement de la commission cantonale des chemins ruraux: correspondance (1829, 1867). 198 pièces papier, 1 registre, 1 livret, 19 plans., 1807-1933; 478 Edepot 89; O3
    - Travaux publics et voirie en général.-Petite voirie, abornement: plans, procès-verbal d’adjudication, reçu, procès-verbal d’abornement (1877, 1882, 1886); ouverture-entretien et rectification du chemin de grande communication n°23: correspondance, acte d’acquisition, reçu, procès-verbal d’enquête, extraits du registre des arrêtés du préfet, procès-verbal d’adjudication, notes, extraits du registre des délibérations du conseil municipal, devis, avant-métré, bordereau des prix, détail estimatif, état, tableaux des parcelles, arrêté municipal, extraits de jugements d’expropriation, avis, registre d’enquête, travaux de prestation en nature, comptes des recettes et dépenses (1849-1892, s.d.). 146 pièces papier, 3 plans., 478 Edepot 90; O4
    - Moyens de transport et travaux divers.-Chemin de fer, établissement de la ligne Paris-Mulhouse: procès-verbal, notes, communiqué, correspondance, rapport (1855-1890, s.d.); projet d’établissement d’une ligne entre Lure et Loulans-les-Forges: mémoire, plan, profil (1873); demande en concession de l’embranchement des carrières de Gy pour la ligne de Gray à Gy: mémoire, plan (1879-1880). Télégraphe, construction d’un fil télégraphique reliant Saulx à Vesoul: extraits du registre des délibérations du conseil municipal des communes de Servigney, de Velleminfroy, de Mailleroncourt-Charrette et de Saulx (1873); établissement d’un bureau à Saulx: correspondance, extrait du registre des délibérations du conseil municipal de la commune de Creveney (1876); déplacement de la sonnerie d’appel du facteur du télégraphe: état des avances faites, état des sommes à rembourser (1890); installation d’une deuxième sonnerie au domicile du piéton municipal: correspondance, état des sommes à rembourser, état des avances faites (1900). Téléphone, établissement d’un réseau départemental: liste, plan, correspondance, traité (1900-1901). Electricité, projet de création d’un service de distribution: communiqué, tableau, notice, croquis (s.d.). Gaz, projet de délimitation territoriale des établissements publics régionaux de production et de distribution: arrêté préfectoral (1950). 32 pièces papier, 4 plans, 1 coupe de profil., 1855-1950; 478 Edepot 91; O7
      DISTRIBUTION DE GAZ; DISTRIBUTION ELECTRIQUE; RESEAU DE DISTRIBUTION; TELEGRAPHE; TELEPHONE; TRANSPORT FERROVIAIRE
      MAILLERONCOURT-CHARETTE; SERVIGNEY; VELLEMINFROY
    - Navigation et régime des eaux.-Canal du Rhône au Rhin, projet de construction: correspondance, extrait des registres des délibérations du conseil municipal de Vesoul (1879). Canalisation de la Meuse de Sedan à Verdun et du canal de jonction de la Meuse au canal de la Marne au Rhin, projet d’établissement: enquête d’utilité publique (1872). Ruisseaux traversant une partie du territoire de Saulx: plan (1881). Ruisseau de la commune de Saulx, curage: devis et cahier des charges, registres des déclarations, arrêtés préfectoraux, états indicatifs, plans, procès-verbal d’adjudication, procès-verbaux de piquetage, avis, notes, rôles de répartition, arrêté municipal (1847-1848, 1857-1858, 1873, 1881, 1889, 1891-1892, 1932-1933, s.d.). Rivière Le Durgeon, curage: devis et cahier des charges, procès-verbaux de réception des travaux, plan, état indicatif, arrêtés préfectoraux, rôles de répartition, extraits du registre des délibérations du conseil municipal, liste, procès-verbal d’adjudication (1838-1887, s.d.). Ruisseaux de Noidans-les-Vesoul, curage: procès-verbal d’adjudication de travaux (1930). Ruisseaux de la commune de Saulx et la rivière Le Durgeon, faucardement: arrêtés préfectoraux, extrait du registre des délibérations du conseil municipal (1910, 1926). Curage de fossés: procès-verbaux d’adjudication, arrêté municipal (1812, 1848, 1857-1858, s.d.). Aqueducs, construction et réparation: procès-verbaux d’adjudication, communiqué, arrêté municipal, extraits du registre des délibérations du conseil municipal, correspondance, métré, rapport (1810-1897). Moulins, règlements d’eau: extraits du registre des délibérations du conseil municipal de la commune de la Villeneuve, arrêtés préfectoraux, communiqués, ordonnance, procès-verbaux, états (1833-1879, s.d.). 155 pièces papier, 8 plans., 1810-1933; 478 Edepot 92; O8
      AMENAGEMENT DES EAUX; CANALISATION; COURS D'EAU; ENERGIE HYDRAULIQUE
  - CULTE